臺灣臺南地方法院刑事判決
109年度交易字第1180號
公  訴  人  臺灣臺南地方檢察署檢察官
被      告  吳松霖


上列被告因公共危險案件，經檢察官提起公訴（109年度偵字第2
2702號），被告於審理程序中就被訴事實為有罪之陳述，經本
院裁定改行簡式審判程序，判決如下：
    主      文
吳松霖駕駛動力交通工具而吐氣所含酒精濃度達每公升零點二五
毫克以上，累犯，處有期徒刑陸月，併科罰金新臺幣貳萬元，有
期徒刑如易科罰金，罰金如易服勞役，均以新臺幣壹仟元折算壹
日。
    事實及理由
一、本件被告吳松霖所犯為死刑、無期徒刑、最輕本刑為3年以
    上有期徒刑以外之罪，亦非屬高等法院管轄之第一審案件，
    其於審理程序進行中，就被訴事實為有罪之陳述，經本院告
    以簡式審判程序之旨，並聽取公訴人、被告之意見後，依刑
    事訴訟法第273條之1第1項規定，裁定改行簡式審判程序。
    又依同法第273之2之規定，本件簡式審判程序之證據調查，
    不受同法第159條第1項、第161條之2、第161條之3、第163
    條之1及第164條至第170條規定之限制，並得依同法第310條
    之2準用第454條之規定製作略式判決書（僅記載證據名稱）
    ，合先敘明。
二、本件犯罪事實及證據，除證據增列：「被告於本院審理中之
    自白」外，餘均引用檢察官起訴書之記載（如附件）。
三、核被告所為，係犯刑法第185條之3第1項第1款之駕駛動力交
    通工具而吐氣所含酒精濃度達每公升0.25毫克以上之罪。又
    被告有起訴書犯罪事實欄所載論罪科刑及執行完畢紀錄，有
    臺灣高等法院被告前案紀錄表1份在卷可稽，其於受徒刑之
    執行完畢後，5年以內故意再犯本件有期徒刑以上之罪，為
    累犯，且參酌司法院釋字第775號解釋意旨，被告論以累犯
    之前科與本案皆係酒後駕車之公共危險罪，被告對刑罰反應
    力顯然薄弱，有依刑法第47條第1項加重其刑之必要，以符
    合罪刑相當原則。爰審酌被告前於民國98年、103年、104年
    、109年間，已4次因酒醉駕車之公共危險案件，分別經檢察
    官為緩起訴處分及法院判處罪刑確定並執行完畢，其理應知
    悉酒後不能駕車及酒醉駕車之危險性，且刑法於102年6月11
    日修正公布後，對於醉酒駕駛之刑事處罰規範趨於嚴厲，竟
    仍漠視法制規範及自身與公眾之安全，貿然於飲酒後呼氣酒
    精濃度達每公升0.76毫克，仍騎乘機車動力交通工具於道路
    上行駛，顯見被告缺乏尊重自己及其他用路人生命、身體及
    財產安全之觀念，對公眾交通往來造成危險，且被告本次酒
    後駕車犯行已屬第5次犯，其顯未自前次酒駕案件記取教訓
    ，若不量處適當之刑，恐不足以促使其心生警惕而避免再犯
    ，兼衡其素行、大學畢業之智識程度、目前從事公司環保專
    責人員、月薪新臺幣6萬元、未婚、無子女，需扶養年約70
    幾歲之母親之生活狀況及坦承犯行之犯罪後態度等一切情狀
    ，量處如主文所示之刑，並諭知有期徒刑如易科罰金、罰金
    如易服勞役之折算標準，以示懲儆。
據上論斷，應依刑事訴訟法第273條之1第1項、第299條第1項前
段、第310條之2、第454條第2項，判決如主文。
本案經檢察官董和平提起公訴，檢察官陳冠霖到庭執行職務。
中    華    民    國    109    年   12    月    31    日
                  刑事第一庭  法  官  高俊珊
以上正本證明與原本無異。
如不服本判決應於收受本判決後20日內向本院提出上訴書狀，並
應敘述具體理由。其未敘述上訴理由者，應於上訴期間屆滿後20
日內向本院補提理由書狀（均須按他造當事人之人數附繕本）「
切勿逕送上級法院」。 
　　　　　　　　　　　　　　　書記官  施茜雯
中　　華　　民　　國　　109 　年　　12　　月　　31　　日
附錄本案論罪科刑法條全文：
中華民國刑法第185條之3
駕駛動力交通工具而有下列情形之一者，處2 年以下有期徒刑，
得併科20萬元以下罰金：
一、吐氣所含酒精濃度達每公升零點二五毫克或血液中酒精濃度
    達百分之零點零五以上。
二、有前款以外之其他情事足認服用酒類或其他相類之物，致不
    能安全駕駛。
三、服用毒品、麻醉藥品或其他相類之物，致不能安全駕駛。
因而致人於死者，處3 年以上10年以下有期徒刑；致重傷者，處
1 年以上7 年以下有期徒刑。
曾犯本條或陸海空軍刑法第54條之罪，經有罪判決確定或經緩起
訴處分確定，於五年內再犯第1 項之罪因而致人於死者，處無期
徒刑或5 年以上有期徒刑；致重傷者，處3 年以上10年以下有期
徒刑。
【附件】：
臺灣臺南地方檢察署檢察官起訴書　
                                    109年度偵字第22702號
　　被　　　告　吳松霖　男　45歲（民國00年0月00日生）
　　　　　　　　　　　　住○○市○區○○路0段00巷00號
　　　　　　　　　　　　國民身分證統一編號：Z000000000號
上列被告因不能安全駕駛致公共危險案件，業經偵查終結，認為
應提起公訴，茲將犯罪事實及證據並所犯法條分敘如下：
        犯罪事實
一、吳松霖前於民國109年間因不能安全駕駛案件，經臺灣臺南地
    方法院以109年度交簡字第2257號判處有期徒刑4月確定，於10
    9年10月22日易科罰金執行完畢。竟仍不知悔改，復於109年11月
    30日19時許，在臺南市○區○○路0段00巷00號住處，飲用啤酒
    若干後，仍於同日19時10分許，騎乘車牌號碼000-000號普
    通重型機車外出購物，嗣於同日19時20分許，行經臺南市北
    區西門路4段與臺南市北區西門路4段70巷之路路口處，因夜
    間騎車未開啟車燈，經警攔停稽查，發現吳松霖身上有酒味
    ，而對其實施酒測，於同日19時35分許，測得其吐氣酒精濃
    度為每公升0.76毫克。
二、案經臺南市政府警察局第五分局報告偵辦。
        證據並所犯法條
一、上揭犯罪事實，業據被告吳松霖於警詢及偵查中坦承犯行，
    並有公園派出所道路交通事故當事人酒精測定紀錄表、呼氣
    酒精測試器檢定合格證書、臺南市政府警察局舉發違反道路
    交通管理事件通知單各1份在卷可稽，足認被告之自白與事
    實相符，其犯嫌足以認定。
二、核被告所為，係犯刑法第185條之3第1項第1款之公共危險罪
    嫌。被告有如犯罪事實欄所載之科刑紀錄，此有本署刑案資
    料查註紀錄表在卷可稽，其前受有期徒刑執行完畢，於5年
    以內故意再犯本件最重本刑為有期徒刑以上之罪，為累犯，
    請依刑法第47條第1項規定加重其刑。
三、依刑事訴訟法第251條第1項提起公訴。
　　此　　致
臺灣臺南地方法院
中　　華　　民　　國　 109　　年　　12　　月　　9 　　日

　　　　　　　　　　　　　　　檢 察 官  董和平
本件證明與原本無異
中　　華　　民　　國　 109　　年　　12　　月　　14　　日

                              書 記 官  張淑茹
參考法條：
刑法第185條之3第1項第1款
駕駛動力交通工具而有下列情形之一者，處 2 年以下有期徒刑
，得併科 20 萬元以下罰金：
一、吐氣所含酒精濃度達每公升零點二五毫克或血液中酒精濃度
    達百分之零點零五以上。